# 陈版，您好，小额贷款公司贷款损失准备金的计提方法能否用五级分类？

提问人：计 学撮要中 环 时间：2021-03-15 14:33:05
陈版主，您好，小额贷款公司的贷款损失准备金计提方法如何选择？只能按税法规定“小额贷款公司按年末贷款余额的1%计提的贷款损失准备金准予在企业所得税税前扣除”计提，还是可以参照银行等金融机构按五级分类法计提贷款损失准备金？

回答人：chenyiwei
应参照银行等金融机构按五级分类法（或其他适用的模型）计提贷款损失准备金，并注意遵循银保监会等监管机构的要求。税务规定不作为会计处理的依据。